臺灣臺中地方法院刑事判決　　　　　　 100年度易字第1346號
公　訴　人　臺灣臺中地方法院檢察署檢察官
被　　　告　江金榜
上列被告因竊盜案件，經檢察官提起公訴（100年度偵字第129號
），本院判決如下：
    主    文
江金榜犯竊盜罪，處拘役伍拾玖日；如易科罰金以新台幣壹仟元
折算壹日。
    犯罪事實
一、江金榜意圖為自己不法之所有，於民國99年11月19日中午12
    時30分許，進入臺中縣太平市（現改制為臺中市太平區）頭
    汴坑草山農路264之744號林地農舍即BOUTET GUYLENE住處2
    樓房間內（侵入住宅部分，未據告訴），徒手竊取BOUTET
    GUYLENE所有而放在置物籃內之粉紅色女用內褲1件。得手後
    ，在2樓門口因犬吠聲，驚動BOUTET GUYLENE而大聲質問江
    金榜。江金榜見事跡敗露，遂將該女用內褲隨手丟棄後，旋
    騎乘車牌號碼RCI-899號輕型機車逃逸。經BOUTET GUYLENE
    報警而循線查獲。
二、案經臺中縣警察局（現改制為臺中市政府警察局）太平分局
    報告臺灣臺中地方法院檢察署檢察官偵查起訴。
    理    由
一、按被告以外之人於審判外之言詞或書面陳述，除法律有規定
    者外，不得作為證據，刑事訴訟法第159條第1項定有明文，
    此乃傳聞證據之排除法則。又傳聞法則之重要理論依據，在
    於傳聞證據未經當事人之反對詰問予以核實，乃予排斥，惟
    若當事人已放棄對原供述人之反對詰問權，於法院審判時表
    明同意該等傳聞證據可作為證據，基於證據資料愈豐富，愈
    有助於真實發現之理念，並貫徹刑事訴訟法修法加重當事人
    進行主義之精神，確認當事人對於證據能力有處分權之制度
    ，傳聞證據經當事人同意作為證據，法院認為適當者，亦得
    為證據。另當事人於調查證據時，對於傳聞證據表示「沒有
    意見」、「對於證據調查無意見」，而未於言詞辯論終結前
    聲明異議，應視為已有將該等傳聞證據採為證據之同意，刑
    事訴訟法第159條之5定有明文。查本案所引之下列證據，均
    據被告、檢察官對證據能力表示「沒有意見」，亦未於本案
    言詞辯論終結前聲明異議，則本院審酌該等證據並無違法取
    證或證明力顯然過低之情事，均得採為證據。
二、訊據被告江金榜矢口否認上開犯行，辯稱：伊沒有竊取被害
    人的內褲，當天從市場開車回家就已經中午12時35分了，伊
    直接回家，沒跟被害人碰面，伊之太太叫伊去接小孩；伊駕
    駛小貨車要到學校，在半途遇到伊之妹妹，伊之妹妹已載到
    伊之女兒；伊後來遇到張錦賜，中午伊到張錦賜家中泡茶云
    云。經查：
（一）被害人即證人即BOUTET GUYLENE於警詢時陳述見到的竊嫌
      是年約40歲之中年男子，與被告之年紀相仿；於檢察官訊
      問時證稱：「當時我在1樓洗澡，聽到狗在叫，趕快洗完
      ，當我走到門外，門外的走道上停了1臺機車，聽到2樓的
      房間內有腳步聲，後來我到2樓查看發生什麼事，就看到1
      個男子在2樓房間的門口外，我看到那個男子手上拿了1個
      粉紅色的東西，放在鼻子聞，我以為是我的MP3播放器，
      所以我用中文問他你要什麼，並要求他把東西還給我，他
      有點嚇到，他就往樓下走，我就推他，我又繼續跟他說把
      東西還給我，他就回到他的機車騎走，我在後面追…因為
      他騎的那1條草山農路非常長，所以我有時間記下他的車
      號…我可以認得出來，因為當時我近看看到他」等語；於
      本院審理時，仍當庭指證被告係行竊之人。按證人BOUTET
       GUYLENE係加拿大籍的旅台人士，和被告並無任何過節或
      嫌隙，衡情應無誣陷被告之動機；其與被告既有近距離面
      對面的機會，應可清楚目睹被告之面貌特徵，無誤認之可
      能。
（二）被害人於99年11月19日20時34分接受警詢時，明確陳述見
      到行竊之人所騎之機車車號為RCI-899號，顏色為白色，
      為有車籃之輕型機車等語。而承辦員警依證人之陳述，循
      車籍資料始追查到被告，於99年11月20日13時0分許在被
      告家中所拍攝之機車照片與證人陳述之機車特徵完全相符
      ，有車籍詳細資料及機車照片2張附卷可證，更可佐證證
      人指述之正確性。而被告自承RCI-899號機車未借予他人
      使用，故有神情、長相與被告相似之人騎乘上開機車犯案
      的可能性應可排除。
（三）又被告雖辯稱在當日12時40分左右遇到證人張錦賜，當時
      張錦賜自己一個人騎著機車；惟證人張錦賜於本院審理時
      證稱，其係騎機車載著孩子時遇到被告；故證人張錦賜是
      否真的因接送小孩而曾遇到被告，其證言之可信性甚低。
      退一步言，被害人住處與被告位在草山農路之竹園農地相
      鄰，被告農地與住處之距離約2分鐘車程，草山農路路口
      到被告農地騎車或開車不用5分鐘等情，復據被告及證人
      張錦賜供陳在卷。證人張錦賜雖證稱與被告在仔坑路相
      遇之時間為當日中午12時45分至50分許；然案發現場與被
      告住處車程僅5分鐘以內，被告與證人張錦賜相遇之時間
      與案發時間相隔15至20分鐘之久，足供被告返家更換交通
      工具再行外出；是證人張錦賜之證言自無從為被告不在案
      發現場之有利證明。
（四）此外，並有刑案現場測繪圖、臺中縣警察局太平分局指認
      犯罪嫌疑人紀錄表、贓物認領保管單各1份及現場照片3張
      附卷足稽。
（五）綜上所述，被告所辯，不足採信，其犯行堪以認定。
三、按修正刑法第321條業經總統於100年1月26日公布，並於100
    年1月28日施行，修正後之刑法第321條第1項第1款規定為：
    「犯竊盜罪而有下列情形之一者，處6月以上、5年以下有期
    徒刑，得併科新臺幣10萬元以下罰金：一、侵入住宅或有人
    居住之建築物、船艦或隱匿其內而犯之者。（以下略）」是
    被告行為後法律已有變更，其行為時應論以刑法第320條第1
    項之竊盜罪，裁判時應論以刑法第321條第1項第1款之加重
    竊盜罪，依刑法第2條第1項之規定，為「從舊從輕」之比較
    ；經比較新舊法後，因刑法第320條第1項之規定，較有利於
    被告，自應適用行為時之刑法第320條第1項之規定。
四、核被告江金榜所為，係犯刑法第320條第1項之竊盜罪。爰審
    酌被告並無前科，素行尚稱良好、犯罪之動機、使用之手段
    、所竊得之財物價值、未將竊得之財物攜離被害人住處，犯
    後之態度等一切情狀，量處如主文所示之刑，並諭知易科罰
    金之折算標準。
據上論斷，應依刑事訴訟法第299條第1項前段，刑法第2條第1項
前段、刑法第320條第1項、第41條第1項前段，刑法施行法第1條
之1，判決如主文。
本案經檢察官廖聖民到庭執行職務。
中    華    民    國   100    年    7     月    22    日
                  刑事第二庭    法  官  施慶鴻
以上正本證明與原本無異。
如不服本判決應於收受判決後10日內向本院提出上訴書狀，並應
敘述具體理由；其未敘述上訴理由者，應於上訴期間屆滿後20日
內向本院補提理由書（均須按他造當事人之人數附繕本）「切勿
逕送上級法院」。
                                書記官  許清源
中    華    民    國  100    年     7     月    22    日
附錄論罪科刑法條
中華民國刑法第320條第1項
意圖為自己或第三人不法之所有，而竊取他人之動產者，為竊盜
罪，處5年以下有期徒刑、拘役或5百元以下罰金。